臺灣高等法院刑事判決　　　　　　　　　　　　　九十三年度上易字第一一八四號
　　上　訴　人
　　即　被　告　甲○○
右上訴人因毒品危害防制條例案件，不服臺灣臺北地方法院九十三年度易字第五五一
號，中華民國九十三年五月二十五日第一審判決（起訴案號：臺灣臺北地方法院檢察
署九十三年度毒偵字第六二三號），提起上訴，暨檢察官移送併辦（台灣台北地方法
院檢察署九十三年度毒偵字第一０八六號），本院判決如左：
    主  文
原判決撤銷。
甲○○連續施用第二級毒品，累犯，處有期徒刑捌月，扣案安非他命殘渣袋貳個沒收
、吸食器壹個（均內含微量安非他命殘渣）沒收銷燬之，吸管壹支沒收。
    事  實
一、甲○○前因施用毒品案件，經台灣台北地方法院以八十七年易字第一九六二號（
    原審誤為一九六號）令入勒戒處所施以觀察、勒戒，因無繼續施用毒品之傾向，
    經該院以八十七年易字第一九六二號（原審誤為一九六號）判決免刑確定，復於
    八十八年間，因施用毒品案件，經該院以八十八年度毒聲字第三０八號裁定送觀
    察勒戒，因有繼續施用毒品之傾向，經臺灣臺北地方法院檢察署檢察官聲請強制
    戒治並聲請簡易判決處刑，由該院以八十八年毒聲字第七七三號裁定令入戒治處
    所施以強制戒治，且以八十八年北簡字第五七０號判決判處有期徒刑四月確定，
    於民國八十九年三月十日易科罰金執行完畢；嗣再因施用毒品案件，經臺灣臺北
    地方法院檢察署檢察官聲請強制戒治並聲請簡易判決處刑，由台灣台北地方法院
    八十九年毒聲字第二三九三號裁定令入戒治處所施以強制戒治，且經該院以八十
    九年易字第二二二四號判決判處有期徒刑六月確定，於九十一年一月十八日易科
    罰金執行完畢。詎猶不知悔改，基於施用第二級毒品安非他命之概括犯意，於九
    十二年七月間某日起至九十二年十二月二十二日下午一、二時止，約一天一至二
    次，在臺北市○○區○○路二段三三二號二樓之廿五住處等地，以玻璃球燒烤安
    非他命結晶體吸嗅所生氣體方式，連續施用第二級毒品安非他命多次，迨至九十
    二年十二月二十三日下午二時許，在上開住處為警持搜索票查獲，並扣得被告所
    有、供犯罪所用之安非他命殘渣袋一個（內含微量安非他命殘渣）。甲○○交保
    後仍不思悔改，仍基於上開施用第二級毒品之概括犯意，於九十三年三月二十五
    日十七時許回溯九十六小時內，復於其上開住處施用第二級毒品安非他命一次，
    嗣於九十三年三月二十五日十六時五分許，在上址為警查獲，並扣得其所有安非
    他命殘渣袋一個（內含微量安非他命殘渣）、吸食器（內含微量安非他命殘渣）
    一個，吸管一支。
二、案經臺北市政府警察局萬華分局移送臺灣臺北地方法院檢察署檢察官偵查起訴及
    移送併辦。
    理  由
一、訊據被告甲○○於原審審理中對於右揭九十二年十二月間施用第二級安非他命犯
    罪事實均坦承不諱，且被告於九十二年十二月二十三日為警查獲後所採集之尿液
    ，經以氣相層析質譜儀分析法檢驗，呈安非他命類陽性反應，有明生生物科技股
    份有限公司濫用藥物檢體檢驗報告一紙在卷可稽，復有被告所有之扣案安非他命
    殘渣袋一個，經以氣相層析質譜儀法檢驗，內殘留有第二級毒品甲基安非他命成
    分，但量微無法磅秤，有法務部調查局檢驗通知書一紙在卷可稽，以上均足為被
    告自白之佐證，而堪認被告自白與事實相符；至九十三年三月二十五日查獲由檢
    察官移送併辦部分，被告於偵查中否認施用毒品，惟查，被告於警查獲後所採尿
    液，經檢驗結果，呈安非他命陽性反應，此有台灣尖端先進生技醫藥股份有限公
    司之濫用藥物檢驗報告書一紙在偵查卷可稽，且有扣案之安非他命殘渣袋一個（
    內含微量安非他命殘渣）、吸食器（內含微量安非他命殘渣）一個，吸管一支等
    ，物品可資佐證，被告就此部分空言否認自無可採。又被告前因施用毒品案件，
    經原審法院以八十七年易字第一九六二號判決令入勒戒處所施以觀察、勒戒，因
    無繼續施用毒品之傾向，再以八十七年易字第一九六二號判決免刑確定，復於八
    十八年間，因施用毒品案件，經原審法院以八十八年度毒聲字第三０八號裁定送
    觀察勒戒，因有繼續施用毒品之傾向，經臺灣臺北地方法院檢察署檢察官聲請強
    制戒治並聲請簡易判決處刑，再由原審法院以八十八年毒聲字第七七三號裁定令
    入戒治處所施以強制戒治，且經原審以八十八年北簡字第五七０號判決判處有期
    徒刑四月確定；再因施用毒品案件，經臺灣臺北地方法院檢察署檢察官聲請強制
    戒治並聲請簡易判決處刑，由原審法院以八十九年毒聲字第二三九三號裁定令入
    戒治處所施以強制戒治，且以八十九年易字第二二二四號判決判處有期徒刑六月
    確定，於九十一年一月十八日易科罰金執行完畢等情，有判決書、裁定書、臺灣
    高等法院被告全國前案記錄表等在卷可稽，是被告本件施用毒品犯行已屬三犯以
    上，綜上所述，本件事證明確，被告犯行堪以認定，應依法論科。
二、查被告前開犯罪行為後，毒品危害防制條例業於九十二年七月九日修正，九十三
    年一月九日施行，惟本件檢察官起訴部分雖在新法施行之前，然併辦部分之犯行
    係在新法施行以後，則本件自應適用新法，核被告所為，係犯毒品危害防制條例
    第十條第二項施用第二級毒品罪，其持有第二級毒品之低度行為為施用毒品之高
    度行為吸收，不另論罪；被告多次施用第二級毒品之犯行，時間緊接、方法相近
    、觸犯構成犯罪要件相同之罪名，顯係基於概括犯意，應依連續犯之規定論以一
    罪，並依法加重其刑。又被告於九十三年三月二十五日為警查獲部分，與檢察官
    起訴部分有連續犯關係，雖不在起訴之範圍內，惟既經檢察官移送併辦到院，本
    院自應併予審理。查被告前因施用毒品案件，經原審法院以八十七年易字第一九
    六二號判決令入勒戒處所施以觀察、勒戒，因無繼續施用毒品之傾向，再以八十
    七年易字第一九六二號判決免刑確定，復於八十八年間，因施用毒品案件，經原
    審法院以八十八年度毒聲字第三０八號裁定送觀察勒戒，因有繼續施用毒品之傾
    向，經臺灣臺北地方法院檢察署檢察官聲請強制戒治並聲請簡易判決處刑，再由
    原審法院以八十八年毒聲字第七七三號裁定令入戒治處所施以強制戒治，且經原
    審以八十八年北簡字第五七０號判決判處有期徒刑四月確定；再因施用毒品案件
    ，經臺灣臺北地方法院檢察署檢察官聲請強制戒治並聲請簡易判決處刑，由原審
    法院以八十九年毒聲字第二三九三號裁定令入戒治處所施以強制戒治，且以八十
    九年易字第二二二四號判決判處有期徒刑六月確定，於九十一年一月十八日易科
    罰金執行完畢等情，有本院被告全國前案記錄表等在卷可查，被告於上開有期徒
    刑執行完畢後五年內再犯本罪，為累犯，應依法遞加其刑。
三、原審予被告論罪科刑固非無見，惟原審就檢察官移送併辦部分未及審理，尚有未
    當，被告上訴未附理由，空言不服雖無理由，但原判決既有未當，仍應由本院予
    以撤銷改判，爰審酌被告有多次施用第二級毒品之前科，不思悔改，繼續施用毒
    品，施用毒品係自戕行為，及被告犯罪後部分坦承犯行等一切情狀，量處有期徒
    刑八月。又扣案吸管一支為被告所有，且供犯罪所用，已經被告自承，應依刑法
    第三十八條第一項第二款規定宣告沒收；至安非他命殘渣袋二個（內含微量安非
    他命殘渣），吸食器（內含微量安非他命殘渣）一個，亦為被告所有，且其內仍
    有微量之安非他命，因與容器或包裝無法分離，爰依毒品危害防制條例第十八條
    第一項前段沒收銷燬之。
四、被告經合法傳喚，無正當理由不到庭，爰不待其陳述，逕行判決。
據上論斷，應依刑事訴訟法第三百六十九條第一項前段、第三百七十一條、第三百六
十四條、第二百九十九條第一項前段，毒品危害防制條例第十條第二項、第十八條第
一項前段，刑法第十一條前段、第五十六條、第四十七條，第三十八條第一項第二款
，判決如主文。
本案經檢察官周誠南到庭執行職務。
中　　　華　　　民　　　國　　九十三　　年　　　九　　　月　　 十五 　　日
                              臺灣高等法院刑事第二十二庭
                                  審判長法  官  蔡　秀　雄
                                        法  官  蘇　素　娥
                                        法  官  周　占　春
右正本證明與原本無異。
不得上訴。
                                        書記官  葉　金　發
中　　　華　　　民　　　國　　九十三　　年　　　九　　　月　　 十五 　　日
附錄：本案論罪科刑法條全文
毒品危害防制條例第十條第二項
施用第二級毒品，處三年以下有期徒刑。
